---
title: "三维地形叠加网格预报可视化分析"
output:
  html_document:
    df_print: paged
---

## 概况
  在三维地形上叠加精细化网格预报, 分析、检验和展示精细化网格预报产品. 


### Setup
  安装rayshader程序库用于三维显示: install.packages("devtools")
  安装nmcMetIO程序库用于读取Micaps服务器数据以及处理数据: devtools::install_github("nmcdev/nmcMetIO")

  载入必备的程序库用于读取, 处理和可视化数据.
```{r, warning=FALSE, message=FALSE}
library(ggplot2)
library(raster)
library(png)
library(rayshader)
library(leaflet)
library(metR)
library(nmcMetIO)
```


## 准备地形数据

### 下载和载入地形数据
  从网站"https://www.gmrt.org/services/gridserverinfo.php#!/services/getGMRTGrid"下载地形数据. 选择覆盖延庆冬奥赛区范围(115.3~116.3, 40.1~40.7), 输出为geotiff格式, 分辨率选择最大.
  
  读入地形数据, 由于数据内可能存在NA值, rayshader无法处理, 可以用最低值来填充.
```{r message=FALSE, warning=FALSE}
# load elevation data
elev_file <- "data/winter_olympic/yanqing_01.tif"
elev_img <- raster::raster(elev_file)

# convert it to a matrix which rayshader can handle.
elev_matrix <- raster_to_matrix(elev_img)

# fill NA values
elev_matrix[!is.finite(elev_matrix)] <- min(elev_matrix, na.rm=TRUE)
```

### 显示地形数据在地图上的范围
  选择地形区域为冬奥赛的延庆赛区. 从上述地形数据中获得范围的经纬度, 然后调用leaflet显示在地图上.
```{r message=FALSE, warning=FALSE}

# define bounding box with longitude/latitude coordinates
bbox = list(p1 = list(long = 115.3, lat = 40.1),
            p2 = list(long = 116.3, lat = 40.7))

# define olympic venue
point = list(lon=115.809968, lat=40.549504)

# show the selected region for olympic region
leaflet(width = "100%") %>%
  addProviderTiles(providers$Esri.WorldTopoMap) %>% 
  addRectangles(
    lng1 = bbox$p1$long, lat1 = bbox$p1$lat, lng2 = bbox$p2$long, lat2 = bbox$p2$lat, fillColor="transparent"
  ) %>%
  addMarkers(
    lng=point$lon, lat=point$lat, label="延庆赛道"
  ) %>%
  fitBounds(
    lng1 = bbox$p1$long, lat1 = bbox$p1$lat, lng2 = bbox$p2$long, lat2 = bbox$p2$lat,
  )
```

### 地形数据二维可视化
  计算地形阴影层, 存入变量, 可以在三维地形显示是叠加到地形上. 将地形数据和阴影层叠加起来, 展示二维效果.
```{r message=FALSE, warning=FALSE}
# calculate rayshader layers
ambmat <- ambient_shade(elev_matrix, zscale = 30)
raymat <- ray_shade(elev_matrix, zscale = 30, lambert = TRUE)

# plot 2D
elev_matrix %>%
  sphere_shade(texture = "imhof4") %>%
  add_shadow(raymat, max_darken = 0.5) %>%
  add_shadow(ambmat, max_darken = 0.5) %>%
  plot_map()
```

## 地图数据

  下载地图数据, 用于叠加在地形上面. 调用[get_arcgis_map_image](https://github.com/nmcdev/nmcMetIO/blob/master/R/get_map_data.R)从Arcgis服务器上获取区域的卫星影像图.
```{r message=FALSE, warning=FALSE}
# get map image size
image_size <- define_image_size(bbox, major_dim = 2000)

overlay_file <- "data/winter_olympic/yanqing_02_map.png"
if(!file.exists(overlay_file)){
  get_arcgis_map_image(bbox, map_type = "World_Topo_Map", file = overlay_file,
                       width = image_size$width, height = image_size$height, 
                       sr_bbox=4326)
}
overlay_img <- png::readPNG(overlay_file)
plot.new() 
rasterImage(overlay_img, 0,0,1,1)
```




## 显示精细化网格预报数据

### 最高气温数据
  读入精细化网格预报的日最高温度数据, 并且存入数据文件, 以备后面使用. 由于精细化网格预报为5km, 相对于小区域分辨率比较粗, 需要插值到更高分辨率网格上, 并且进行一定程度的平滑. 最后调用metR的填充等值线函数绘制, 保存图像用于后面在三维地形上面叠加.
```{r message=FALSE, warning=FALSE}
# load fine gridded forecast
datafile = "data/winter_olympic/fine_gridde_forecast_max_temp.rds"
if(!file.exists(datafile)){
  data <- retrieve_micaps_model_grid("NWFD_SCMOC/MAXIMUM_TEMPERATURE/2M_ABOVE_GROUND/", filename="19122708.024")
  saveRDS(data, file=datafile)
}
data <- readRDS(datafile)
data <- data[lon >= bbox$p1$long & lon <= bbox$p2$long & lat >= bbox$p1$lat & lat <= bbox$p2$lat]

# interpolate to olympic venue
point_values = data[, Interpolate(var1 ~ lon + lat, point$lon, point$lat, grid=FALSE)]

# smooth the data
out <- smooth2d(data$lon, data$lat, data$var1, theta=0.03, nx=128, ny=128)

# plot contour image
colors <- c("#3D0239","#FA00FC","#090079","#5E9DF8","#2E5E7F",
            "#06F9FB","#0BF40B","#006103","#FAFB07","#D50404","#5A0303")
ggplot(out, aes(x, y, z = z)) +
  geom_contour_fill(breaks=seq(-8, 6, by=0.5)) +
  scale_fill_gradientn(name="Max\nTem", colours=colors, limits=c(-8, 6)) +
  scale_x_continuous(expand=c(0,0)) +
  scale_y_continuous(expand=c(0,0)) +
  guides(fill=FALSE)+
  theme(panel.spacing=grid::unit(0, "mm"),
        plot.margin=grid::unit(rep(-1.25,4),"lines"),
        axis.text=element_blank(),
        axis.ticks=element_blank(),
        axis.title=element_blank())

overlay_file_temp <- "data/winter_olympic/fine_gridde_forecast_max_temp.png"
ggsave(overlay_file_temp, width=image_size$width, height=image_size$height)
```

### 风场数据
  采用metR的geom_streamline函数来绘制风场的流线图, 用于叠加在三维地形上面. 这里采用GRAPES 3km模式数据, 能更好地体现地形特征.
```{r message=FALSE, warning=FALSE}
# load fine gridded forecast
datafile = "data/winter_olympic/fine_gridde_forecast_uwind.rds"
if(!file.exists(datafile)){
  dataU <- retrieve_micaps_model_grid("GRAPES_3KM/UGRD/10M_ABOVE_GROUND/", filename="19122708.030")
  saveRDS(dataU, file=datafile)
}
dataU <- readRDS(datafile)
datafile = "data/winter_olympic/fine_gridde_forecast_vwind.rds"
if(!file.exists(datafile)){
  dataV <- retrieve_micaps_model_grid("GRAPES_3KM/VGRD/10M_ABOVE_GROUND/", filename="19122708.030")
  saveRDS(dataV, file=datafile)
}
dataV <- readRDS(datafile)
dataU <- dataU[lon >= bbox$p1$long & lon <= bbox$p2$long & lat >= bbox$p1$lat & lat <= bbox$p2$lat]
dataV <- dataV[lon >= bbox$p1$long & lon <= bbox$p2$long & lat >= bbox$p1$lat & lat <= bbox$p2$lat]
dataUV <- merge(dataU, dataV, by=c("lon", "lat", "lev", "time", "initTime", "fhour"))

# plot wind streamlines
pobj <- ggplot(dataUV, aes(lon, lat)) +
  geom_streamline(aes(dx=dataUV$var1.x, dy=dataUV$var1.y, size=..step.., 
                      alpha=..step.., color=sqrt(..dx..^2 + ..dy..^2)),
                  L=0.12, res=2, arrow=NULL, n=20, lineend="round") + 
  viridis::scale_color_viridis(guide="none") +
  scale_size(range=c(0,3), guide="none") +
  scale_alpha(guide="none") +
  scale_x_continuous(expand=c(0,0)) +
  scale_y_continuous(expand=c(0,0)) +
  theme(panel.spacing=grid::unit(0, "mm"),
        plot.margin=grid::unit(rep(-1.25,4),"lines"),
        panel.background = element_rect(fill = "transparent"), # bg of the panel
        plot.background = element_rect(fill = "transparent", color = NA), # bg of the plot
        panel.grid.major = element_blank(), 
        panel.grid.minor = element_blank(),
        axis.text=element_blank(),
        axis.ticks=element_blank(),
        axis.title=element_blank())

overlay_file_wind <- "data/winter_olympic/fine_gridde_forecast_wind.png"
png(overlay_file_wind, width=image_size$width, height=image_size$height, units="px", bg="transparent")
pobj
dev.off()
pobj
```

## 三维地形分析

## 地形上叠加上述生成的地图, 气温分布以及风场流线图.

  使用add_overlay将卫星影响叠加在二维地形图上.
```{r message=FALSE, warning=FALSE}
overlay_img <- png::readPNG(overlay_file)
overlay_img_temp <- png::readPNG(overlay_file_temp)
overlay_img_wind <- png::readPNG(overlay_file_wind)

# 2D plot with map overlay
elev_matrix %>%
  sphere_shade(texture = "imhof4") %>%
  add_overlay(overlay_img, alphalayer = 0.95) %>%
  add_overlay(overlay_img_temp, alphalayer = 0.6) %>%
  add_overlay(overlay_img_wind, alphalayer = 0.95) %>%
  add_shadow(raymat, max_darken = 0.4) %>%
  add_shadow(ambmat, max_darken = 0.4) %>%
  plot_map()
```

  显示三维地形图.
```{r message=FALSE, warning=FALSE, fig.height=12, fig.width=15}
zscale <- 20

rgl::clear3d()
elev_matrix %>% 
  sphere_shade(texture = "imhof4") %>% 
  add_overlay(overlay_img, alphalayer = 0.95) %>%
  add_overlay(overlay_img_temp, alphalayer = 0.6) %>%
  add_overlay(overlay_img_wind, alphalayer = 0.8) %>%
  add_shadow(raymat, max_darken = 0.4) %>%
  add_shadow(ambmat, max_darken = 0.4) %>%
  plot_3d(elev_matrix, zscale = zscale, windowsize = c(1000, 800),
          water = FALSE, soliddepth = -max(elev_matrix, na.rm=TRUE)/zscale, wateralpha = 0,
          theta = 25, phi = 30, zoom = 0.65, fov = 60)
Sys.sleep(10)
render_snapshot()
```


```{r message=FALSE, warning=FALSE, fig.height=12, fig.width=15}
label <- list(text=paste0("Olympic Track: ", as.character(round(point_values$var1,digits=2)), "C"))
label$pos <- find_image_coordinates(long=point$lon, lat=point$lat, bbox=bbox, 
                                    image_width=dim(elev_matrix)[1], image_height=dim(elev_matrix)[2])
render_label(elev_matrix, x = label$pos$x, y = label$pos$y, z = 6500,
             zscale = zscale, text = label$text, textsize=2, linewidth = 5, freetype=FALSE)

render_snapshot()
```


