---
title: "The elevation analysis of Ultramarathon race in Baiyin, Gansu Province on May 22nd, 2021"
output: 
  html_notebook: 
    fig_width: 10
    fig_height: 8
---

-   <https://view.inews.qq.com/a/20210525A04F0L00?startextras=0_6f30003bc0aa9&from=sq_pic>

-   <https://news.sina.cn/gn/2021-06-26/detail-ikqciyzk1966429.d.html?from=wap>

Use the rayshader package for analysis.

```{r message=FALSE, warning=FALSE}
library(tidyverse)
library(rayshader)
library(rayvista)
library(leaflet)
library(sf)
library(raster)
library(geosphere)
```

## 甘肃白银马拉松路经

路径图像来自清华大学给出的"Gansu_Baiyin_Ultramarathon_2021.pdf"文件:

-   将pdf文件转换成为png图像文件

-   利用sufer软件对图像进行定标，定标信息是根据google地图进行手工确定的，信息见"points.txt"

-   图像定标完成后，使用sufer的digitize功能将马拉松路径经纬度信息手工绘制提取出来，得到文件"trajectory02.dat"

打开leaflet地图，叠加路径查看地图路径是否准确

```{r message=TRUE, warning=FALSE}
df_traj <- read.csv("data/baiyin/trajectory02.dat",  header = FALSE, col.names=c("lng", "lat"))
leaflet() %>%
    addTiles() %>%
    addPolylines(lng=df_traj[['lng']], lat=df_traj[['lat']])
```

将路径经纬度信息转换为sf的LINESTRING对象，以便在rayshader上叠加

```{r}
df_traj <- read.csv("data/baiyin/trajectory02.dat",  header = FALSE, col.names=c("lng", "lat"))

# 参考https://github.com/r-spatial/sf/issues/321
df_traj['L1'] <- 1
sf_traj <- sf::st_as_sf(df_traj, coords = c("lng", "lat"), crs = 4326) %>%
    dplyr::group_by(L1) %>%
    dplyr::summarise(do_union=FALSE) %>%
    sf::st_cast("LINESTRING")

plot(sf_traj)
```

## 绘制三维地形图

读入该区域的高分辨率地形信息

```{r}
localtif = raster::raster("data/baiyin/huanghe_shilin_dem.tif")
elmat = raster_to_matrix(localtif)
```

绘制地形阴影图像

```{r fig.height=10, fig.width=13}
base_map = elmat %>% 
  height_shade() %>%
  add_overlay(sphere_shade(elmat, texture = "desert", colorintensity = 5), alphalayer=0.5) %>%
  add_shadow(lamb_shade(elmat, sunaltitude=60, zscale=5), 0) %>%
  add_shadow(ambient_shade(elmat, zscale=5),0) %>% 
  add_shadow(texture_shade(elmat, detail=8/10, contrast=12, brightness = 12), 0.1)

plot_map(base_map)
```

叠加上水体特征,但路径越过黄河了，定位不是太准确，因此不加上水体特在。
```{r fig.height=10, fig.width=13}
elmat1 <- elmat
elmat1[elmat1 < 1345] = 1345

trails_layer = generate_line_overlay(sf_traj, linewidth=10, color="white", attr(localtif,"extent"), heightmap = elmat)

base_map1 = elmat1 %>% 
  height_shade() %>%
  add_overlay(sphere_shade(elmat1, texture = "desert", colorintensity = 5), alphalayer=0.5) %>%
  add_water(detect_water(elmat1, min_area = 100),color="imhof3") %>%
  add_overlay(trails_layer)

plot_map(base_map1)
```


叠加上马拉松路径图

```{r fig.height=10, fig.width=13}
trails_layer = generate_line_overlay(sf_traj, linewidth=10, color="white", attr(localtif,"extent"), heightmap = elmat)

base_map %>% 
  add_overlay(trails_layer) %>% 
  plot_map()
```




绘制三维图像

```{r message=TRUE, warning=FALSE, fig.height=12, fig.width=15}

rgl::clear3d()

base_map %>% 
  add_overlay(trails_layer) %>%
  plot_3d(elmat, windowsize=c(1200,800), zscale=8)
render_camera(theta = 25, phi = 30, zoom = 0.55, fov = 60)

render_label(heightmap= elmat, text='Start', lat = 36.886112, textsize=2,
             long=104.317508-0.005, extent = attr(localtif, 'extent'), 
             altitude=1200, zscale = 8, antialias=TRUE, textcolor="red")
render_label(heightmap= elmat, text='CP2', lat = 36.974982, textsize=2,
             long=104.310390+0.005, extent = attr(localtif, 'extent'), 
             altitude=2000, zscale = 8, antialias=TRUE)
render_label(heightmap= elmat, text='CP3', lat = 37.008361, textsize=2,
             long=104.265080, extent = attr(localtif, 'extent'), 
             altitude=1500, zscale = 8, antialias=TRUE)

render_compass(position = "S",compass_radius=40, scale_distance = 1) 

# calculate distance
dist = distm(c(extent(localtif)[1], extent(localtif)[3]), 
             c(extent(localtif)[1], extent(localtif)[4]), fun = distHaversine)[,1]
render_scalebar(limits=round(dist/1000.,1),label_unit = 'km')

render_snapshot("data/baiyin/map_3d.png")
render_snapshot()
```

对图像进行渲染

```{r message=TRUE, warning=FALSE, fig.height=12, fig.width=15}
render_highquality(
  filename="data/baiyin/map_3d_highquality.png",
  lightdirection = c(60,120, 240), lightaltitude=c(90,25, 12), samples=1200,
  lightintensity=c(100, 500, 450), lightcolor = c("white", "#ace5ee", "#f0ffff"),
  text_size = 32, line_radius = 2, text_offset = c(0,20,0))
```
使用maptiles程序包来叠加卫星图像
```{r}

```




下载地理信息

```{r}
.lat <- 36.93723
.long <- 104.2355

baiyin <- plot_3d_vista(lat = .lat, long = .long, radius=12000, 
                        windowsize = c(1200, 1000), water = FALSE, 
                        cache_dir="data/baiyin/", show_vista=FALSE)
```

构建基本地图图层

```{r fig.height=12, fig.width=15}
base_map = baiyin$dem_matrix %>% 
  height_shade() 
#%>%
#  add_overlay(baiyin$texture)

plot_map(base_map)
```

叠加路径到基本地图图层之上

```{r fig.height=12, fig.width=15}

trails_layer = generate_line_overlay(sf_traj, linewidth=10, color="white", attr(baiyin$dem_matrix,"extent"), heightmap = baiyin$dem_matrix)

base_map %>% 
  add_overlay(trails_layer) %>% 
  plot_map()
```

绘制三维图像

```{r message=TRUE, warning=FALSE, fig.height=12, fig.width=15}

rgl::clear3d()

base_map %>% 
  add_overlay(trails_layer) %>%
  plot_3d(baiyin$dem_matrix, windowsize=c(1200,1000), zscale=3)
render_camera(theta = 25, phi = 30, zoom = 0.65, fov = 60)

render_label(heightmap= baiyin$dem_matrix, text='CP2', lat = 36.975208-0.018,
             long=104.310347+0.006, extent = attr(baiyin$dem_matrix, 'extent'), 
             altitude=2000, zscale = 3)
render_label(heightmap= baiyin$dem_matrix, text='CP3', lat = 37.008795-0.02,
             long=104.269643+0.009, extent = attr(baiyin$dem_matrix, 'extent'), 
             altitude=1500, zscale = 3)

render_compass(position = "S",compass_radius=200, scale_distance = 0.8) 

render_scalebar(limits=c(
  round(dim(baiyin$dem_matrix)[2]*attr(baiyin$dem_matrix, 'resolution')/1000,1)),
  label_unit = 'km')

render_snapshot()
```

```{r message=TRUE, warning=FALSE, fig.height=12, fig.width=15}
render_highquality(samples=200,text_size = 24, line_radius = 2, text_offset = c(0,20,0),
                   lightdirection=180, clamp_value=10)
```

```{r fig.height=12, fig.width=15}


base_map = elmat %>% 
  height_shade()

trails_layer = generate_line_overlay(sf_traj, linewidth=10, color="white", attr(localtif,"extent"), heightmap = elmat)

base_map %>% 
  add_overlay(trails_layer) %>% 
  plot_map()

plot_map(base_map)
```
