---
title: "ggplot2的绘制地图"
author: "Kan Dai"
date: "2021/4/11"
output: html_notebook
---

本文档用于学习实践ggplot2的地图绘制技巧.

## ggsf: 支持sf对象的绘制

ggplot2内置了一系列的geom, stat 和 coord用于对sf数据对象进行可视化. 对于简单应用, `geom_sf`, `stat_sf`和`coord_sf`使用即可, 对于文字和标记, geom_sf_text()和geom_sf_label().

### geom_sf, coord_sf与常规geom对象混合使用

最新版本的ggplot2支持geom_sf, coord_sf与常规geom对象混合使用, 这主要得益于`coord_sf`默认地图坐标系为经纬度坐标系, 这对于不是sf数据结构对象的使用非常方便, 同时也使得xlim和ylim设置可以使用经纬度, 更加方便.

```{r}
library(tidyverse)
library(sf)

china_map <- st_read(system.file("extdata/bou2_4p.shp", package="nmcMetResources"), quiet=TRUE)
china_map <- st_set_crs(china_map, 4326)

df <- data.frame(lat=30, long=115, name="Test Label")

ggplot(df, aes(x=long, y=lat)) +
  geom_sf(data=china_map, size=0.2, fill="white", inherit.aes = FALSE) +
  geom_point()+
  geom_text(aes(label=name), hjust=-.1, vjust=1.1)+
  coord_sf(crs=st_crs(4508), expand = FALSE, xlim=c(90,124), ylim=c(20, 44))
```

可以与任何geom绘图函数进行组合.

```{r}
library(ggforce)

df <- read_csv(file=
    "name, population, lat, long
     test1, 827097, 30, 115
     test2, 451066, 28, 113
     test3, 285341, 32, 112.5
     test4, 257636, 35, 110
     test5, 241218, 26, 108")


ggplot(df, aes(x=long, y=lat)) +
  geom_sf(data=china_map, size=0.2, fill="white", inherit.aes = FALSE) +
  geom_point()+
  geom_mark_hull()+
  coord_sf(crs=st_crs(4508), expand = FALSE, xlim=c(90,124), ylim=c(20, 44))
```

当然可以用annotation_map来绘制地图, 但该地图对于中国的范围并不友好.

```{r}
ggplot()+
  annotation_map(map_data('world', region="china"), fill="antiquewhite", color="darkgrey")+
  coord_sf(crs=st_crs(4508), expand = FALSE, xlim=c(90,124), ylim=c(20, 44))
```

可以使用annotation_spatial来将读入sf对象转化为ggplot2层

```{r}
library(ggspatial)

china_map <- st_read(system.file("extdata/bou2_4p.shp", package="nmcMetResources"), quiet=TRUE)
china_map <- st_set_crs(china_map, 4326)

ggplot()+
  annotation_spatial(china_map,  fill="antiquewhite", color="darkgrey") +
  coord_sf(crs=st_crs(4508), expand = FALSE, xlim=c(90,124), ylim=c(20, 44))
```

一个综合使用的例子, 标记位置.

```{r}
library(ggplot2)
library(ggrepel)

cities <- data.frame(
  x = c(-63.58595, 116.41214, 13.50, -149.75),
  y = c(44.64862, 40.19063, 52.51, 61.20),
  city = c("Halifax", "Beijing", "Berlin", "Anchorage")
)

ggplot(cities, aes(x,y)) +
  annotation_map(map_data("world"), fill="antiquewhite", color="darkgrey", size=0.1) +
  geom_point() + 
  geom_text_repel(aes(label=city), box.padding=unit(20,"pt")) +
  coord_sf(crs=3995, lims_method = "box")

```
